【裁判字號】    95,訴,383
【裁判日期】    950524
【裁判案由】    違反槍砲彈藥刀械管制條例
【裁判全文】
臺灣士林地方法院刑事判決               95年度訴字第383號
公  訴  人  臺灣士林地方法院檢察署檢察官
被      告  乙○○
                    通訊處：新.
指定辯護人  本院公設辯護人甲○○
上列被告因違反槍砲彈藥刀械管制條例案件，經檢察官提起公訴
（95年度偵字第3485號），本院判決如下：
    主  文
乙○○未經許可，持有可發射子彈具有殺傷力之改造手槍，處有
期徒刑貳年，併科罰金新臺幣伍萬元，罰金如易服勞役，以新臺
幣玖佰元即銀元佰元折算壹日。緩刑伍年。扣案可發射子彈具
有殺傷力之仿COLT廠CALIBER 25型半自動改造手槍壹支（含彈匣
壹個，槍枝管制編號00000000000）、 改造子彈壹顆均沒收。
    事  實
一、乙○○於民國94年11月初某日，在臺北市○○區○○街「網
    路星球網路咖啡廳」內上網，於「奇摩」網站，以新臺幣（
    下同）4 萬元之代價，向真實姓名年籍不詳之男子訂購具有
    殺傷力之仿COLT廠CALIBE R25型半自動改造手槍1 支（將原
    有槍管前端截斷換裝金屬槍管後與槍管後端彈室部分結合而
    成），及有殺傷力之改造子彈3 顆（由玩具金屬彈殼加裝直
    徑約6.3mm 金 屬彈頭而成），並相約於於同月中旬某日在
    臺北市士林區○○○路某堤防交貨取錢。該名男子遂於約定
    時間將上開槍彈帶至前述堤防處，由該名男子及乙○○各試
    射擊發1 顆子彈，確定性能狀況後，乙○○始同意購買，而
    未經許可持有上開槍彈。嗣於同年12月2 日晚上7 時5 分許
    ，乙○○騎乘機車行經臺北市大同區○○○路與敦煌路口，
    因神色緊張形跡可疑，為員警攔下，經乙○○同意後搜索其
    身體及背包，當場於背包內查獲前揭改造手槍1 支及子彈1
    顆。
二、案經臺北市政府警察局大同分局報請臺灣士林地方法院檢察
    署檢察官偵查起訴。
    理  由
一、上揭事實業據被告乙○○於警詢、偵查及本院審理時坦承不
    諱，且有扣案之仿COLT廠CALIBER 25型半自動改造手槍1支
   （含彈匣1 個，槍枝管制編號00000000000）、 改造子彈1顆
    等可資佐證，又上開改造手槍及改造子彈經送內政部警政署
    刑事警察局鑑驗後，結果略以：(一)送鑑改造手槍1 支，係由
    仿COLT廠CALIBE R25型半自動手槍製造之槍枝將原有槍管前
    端截斷換裝金屬槍管後與槍管後端彈室部分結合而成改造手
    槍，機械性能良好，可供擊發適用子彈使用，認具殺傷力。
    (二)送鑑子彈1 顆，係由玩具金屬彈殼加裝直徑約6.3mm 金屬
    彈頭而成，經試射，可擊發，認具殺傷力。有該局94年12月
    13日刑鑑字第0940187752號槍彈鑑定書1 件在卷可稽，與被
    告之上開供承一致，足認被告自白與事實相符，應可採信。
    本件事證明確，被告上開犯行堪可認定，應依法論科。
二、核被告所為，係犯槍砲彈藥刀械管制條例第8 條第4 項之未
    經許可持有可發射子彈具有殺傷力之改造手槍罪及同法第12
    條第4項之未經許可持有子彈罪。被告一行為同時持有上開
    槍枝及子彈，係一行為觸犯數罪名，為想像競合犯，應依刑
    法第55條規定，論以較重之未經許可持有可發射子彈具有殺
    傷力之改造手槍罪。又被告為本件犯行時甫滿18歲（18歲又
    4 月），涉世未深，心智及思考能力均未臻成熟，因一時好
    奇懵懂，上網購買槍彈，且持有時間甚短即為警查獲，未曾
    擁槍為其他不法行為，事後亦坦承犯行，深表悔意，其犯罪
    之情狀顯可憫恕，即予宣告法定最低本刑即有期徒刑3 年，
    尤嫌過重，爰依刑法第59條之規定，減輕其刑。爰審酌被告
    行為時甫滿18歲，年輕識淺，缺乏社會經驗，因一時好奇，
    致觸刑章，且持有槍彈之時間甚短，亦未持以為其他不法行
    為，又事後已坦承犯行，甚有悔悟之意，態度良好，及其犯
    罪之動機、目的、生活狀況、品行、智識程度、持有槍彈對
    社會所生之危害等一切情狀，量處如主文所示之刑，並就宣
    告併科罰金部分，諭知易服勞役之折算標準，以示懲儆。末
    查，被告前未曾受有期徒刑以上刑之宣告，有臺灣高等法院
    被告前案紀錄表1 份在卷可參，經斟酌被告係因一時好奇，
    短於思慮，而犯本罪，且犯後已坦承全部犯行，甚具悔意，
    並捐助6 萬元予財團法人創世社會福利基金會，有捐助收據
    1 紙在卷足憑，善舉可嘉，及被告甫滿18歲未久，與社會之
    接觸不多，又於95年5 月16日入伍服役，倘退伍後直接入獄
    服刑，對其日後生活及工作各方面均可能造成重大不利之影
    響，反有害其自新之途等情，因認被告經此偵審程序及科刑
    之判決，應能知所惕勵，而無再犯之虞，對其所宣告之刑以
    暫不執行為適當，爰併諭知緩刑5 年，以啟自新。扣案具有
    殺傷力之仿COLT廠CALIBER 25型半自動改造手槍1 支（含彈
    匣1 個，槍枝管制編號00000000000）、 改造子彈1 顆，均
    屬違禁物，應依法宣告沒收。
據上論斷，應依刑事訴訟法第299 條第1 項前段，槍砲彈藥刀械
管制條例第8 條第4 項、第12條第4 項，刑法第11條前段、第55
條、第59條、第42條第2 項、第74條第1 款、第38 條 第1 項第
1 款，罰金罰鍰提高標準條例第2 條，現行法規所定貨幣單位折
算新臺幣條例第2 條，判決如主文。
本案經檢察官陳銘鋒到庭執行職務
中    華    民    國    95    年    5     月    24    日
                  刑事第二庭審判長法  官  林清吉
                                  法  官  賴邦元
                                  法  官  馬傲霜
以上正本證明與原本無異。
如不服本判決，應於判決送達後10日內，向本院提出上訴狀。
                                  書記官  陳玉瓊
中    華    民    國    95    年    5     月    24    日
附錄本判決論罪科刑依據之法條：
槍砲彈藥刀械管制條例第8條
  未經許可，製造、販賣或運輸鋼筆槍、瓦斯槍、麻醉槍、獵槍
  、空氣槍或第 4 條第 1 項第 1 款所定其他可發射金屬或子
  彈具有殺傷力之各式槍砲者，處無期徒刑或 5 年以上有期徒
  刑，併科新臺幣 1 千萬元以下罰金。
  未經許可，轉讓、出租或出借前項所列槍枝者，處 5 年以上有
  期徒刑，併科新臺幣1 千萬元以下罰金。
  意圖供自己或他人犯罪之用，而犯前二項之罪者，處無期徒刑
  或7 年以上有期徒刑，併科新臺幣1 千萬元以下罰金。
  未經許可，持有、寄藏或意圖販賣而陳列第 1 項所列槍枝者，
  處3 年以上10年以下有期徒刑，併科新臺幣700 萬元以下罰金
  。
  第 1 項至第 3 項之未遂犯罰之。
槍砲彈藥刀械管制條例第12條
  未經許可，製造、販賣或運輸子彈者，處 1 年以上 7 年以下
  有期徒刑，併科新台幣500 萬元以下罰金。
  未經許可，轉讓、出租或出借子彈者，處6 月以上5 年以下有
  期徒刑，併科新台幣300 萬元以下罰金。
  意圖供自己或他人犯罪之用，而犯前二項之罪者，處 3 年以
  上10年以下有期徒刑，併科新台幣700 萬元以下罰金。
  未經許可，持有、寄藏或意圖販賣而陳列子彈者，處 5 年以
  下有期徒刑，併科新台幣300 萬元以下罰金。
  第 1 項至第 3 項之未遂犯罰之。


司法院資訊處製作；財團法人民間司法改革基金會備份。
